【裁判字號】    92,簡上,254
【裁判日期】    921127
【裁判案由】    違反商標法
【裁判全文】
臺灣臺北地方法院刑事判決                        九十二年度簡上字第二五四號
    上  訴  人  臺灣臺北地方法院檢察署檢察官
    即  被  告  甲○○  男  二.
右列上訴人等因被告違反商標法案件，不服本院中華民國九十二年六月十七日九十二
年度簡字第二一０八號第一審判決（聲請簡易判決處刑書案號：臺灣臺北地方法院檢
察署九十二年度偵字第九二七三號），提起上訴（九十二年度偵字第一四一九一、一
四一九二號），及移送併案審理（九十二年度偵字第一九三三八、一七八九五、一八
七五二號），本院管轄之合議庭依通常程序審理為第一審判決如左：
    主  文
原判決撤銷。
甲○○連續明知為意圖欺騙他人，於同一商品，使用相同於他人註冊商標之圖樣之商
品而販賣，處有期徒刑捌月。扣案如附表一至六所示之仿冒商標商品佰玖拾肆件均
沒收。
    事  實
一、甲○○明知附表一至六所示之商標為國際著名商標，分別為附表所示之專用權人
    向前經濟部中央標準局（現改制為經濟部智慧財產局）申請核准註冊，取得商標
    專用權，指定使用於附表所示之專用商品，現仍在專用期間，且明知姓名年籍不
    詳綽號「阿龍」（或「恐龍」）及「小四」之成年男子所販賣之皮夾、皮帶、皮
    包、鑰匙圈、鑰匙環、零錢包、鑰匙包、筆記本、名片夾、面紙盒、煙盒、記事
    本、證件夾、手提包、
    ，於同一商品，使用相同於附表所示註冊商標之圖樣之商品；竟基於販賣營利之
    概括犯意，自民國九十二年三月中旬某日起，在臺北市○○街附近、臺北市○○
    ○路○段二一二號前、臺北市○○○路、中原路口等地，連續向「阿龍」及「小
    四」等人販入仿冒附表一至六所示商標之商品數批後，設攤陳列在臺北市○○區
    ○○街夜市、臺北市○○○路○段二一二號前、臺北市○○○路○段一八０號前
    、臺北市○○○路○段五七號前等地加價求售，連續販賣予不特定往來顧客，賺
    取差價牟利，嗣分別於九十二年四月二日、四月二十九日、五月十四日、七月二
    十二日、七月三十一日、八月十六日六度為警在附表一至六所示地點查獲，並扣
    得如附表一至六所示之仿冒商標商品共三百九十四件。
二、案經法商路易威登馬爾悌耶公司、瑞士商香奈兒股份有限公司、法商克麗絲汀迪
    奧高巧股份有限公司訴由臺北縣政府警察局；法商路易威登馬爾悌耶公司、瑞士
    商香奈兒股份有限公司、德商萬寶龍文具有限公司訴由內政部警政署保安警察第
    二總隊第一大隊第一中隊；瑞士商香奈兒股份有限公司訴由臺北市政府警察局南
    港分局；德商萬寶龍文具有限公司訴由臺北市政府警察局大安分局；英商奧佛雷
    旦喜股份有限公司訴由內政部警政署保安警察第二總隊第一大隊第一中隊；法商
    路易威登馬爾悌耶公司訴由臺北市政府警察局大同分局報請臺灣臺北地方法院檢
    察署檢察官偵查聲請簡易判決處刑。
    理  由
一、右揭事實，業據被告甲○○於警偵訊及本院調查審理時坦認不諱，核與告訴代理
    人劉廷耀、丙○○、鄭懷君律師、丁○○、乙○○、張哲倫律師警訊或偵查時指
    述之情節相符。附表一至六所示商標業經各該商標專用權人向前經濟部中央標準
    局註冊取得商標專用權，指定使用於附表一至六所示專用商品上，現仍在專用期
    間，此有各該商標註冊證、商標註冊簿、商標資料檢索列印資料附卷可稽；而扣
    案之皮夾、皮帶、皮包、鑰匙圈、鑰匙環、零錢包、鑰匙包、筆記本、名片夾、
    面紙盒、煙盒、記事本、證件夾、手提包、
    商品確係仿冒如附表一至六所示註冊商標圖樣之商品，亦有路易威登產品鑑定意
    見書、芬蒂（FENDI）產品鑑定意見書、香奈兒產品鑑定意見書、鑑定證明等存
    卷足憑。此外，復有扣押物品一覽表、扣押物品目錄表、相片三十幀、搜索扣押
    證明筆錄（收據）附卷及附表一至六所示之仿冒商標商品三百九十四件扣案可資
    佐證。本案事證明確，被告犯行洵堪認定，應依法論科。
二、按商標法雖經修正，並由總統於九十二年五月二十八日以華總一字000000
    00000號總統令公布，惟訂於六個月後即九十二年十一月二十八日始施行，
    本案於九十二年十一月十四日辯論終結，同年月二十七日宣判，是仍應適用現行
    之商標法規定，合先敘明。查被告明知係意圖欺騙他人，於同一商品，使用相同
    於附表一至六所示註冊商標之圖樣之商品，猶陳列販賣，核其所為，係犯商標法
    第六十三條販賣仿冒商標商品罪。其陳列仿冒商標商品行為為販賣仿冒商標商品
    行為所吸收，不另論罰。被告先後多次販賣仿冒商標商品之犯行，時間緊接，方
    法相同，觸犯構成要件相同之罪名，顯係基於概括犯意反覆為之，為連續犯，依
    刑法第五十六條規定，以一罪論，並加重其刑。其一販賣行為，侵害數商標專用
    權人之法益，為想像競合犯。被告販賣附表二至六所示仿冒商標商品犯行，雖未
    據檢察官提起公訴，然與其販賣附表一所示仿冒商標商品之起訴部分有連續犯之
    裁判上一罪關係，為起訴效力所及，且經檢察官以連續犯未及審酌為由提起上訴
    ，並移送併案審理，本院自應併予審究。被告上訴意旨認為原判決量刑過重雖無
    理由，惟原判決既有上開未及審酌之處，自有未洽，應由本院將原判決撤銷改判
    。爰審酌被告犯罪後坦承犯行，然為警查獲後猶不知悛悔，連續販賣仿冒商標商
    品，六度為警查獲，販賣之數量至鉅，所為除影響真正商標權所表彰之品質及商
    譽，造成商標專用權人之重大損失，妨礙社會交易秩序外，且損害我國國際名譽
    甚深，檢察官當庭求處判決有期徒刑八月，暨其生活狀況、品行、智識程度、犯
    罪之動機、目的、手段等一切情狀，量處如主文第二項所示之刑。末查，本院合
    議庭審理結果認為被告遭警查獲之次數高達六次，顯然毫無悔意，視法律為無物
    ，而認為應對其量處有期徒刑八月，且難認其無再犯之虞，而不宜給予緩刑，是
    本案實不宜以簡易判決處刑，爰依刑事訴訟法第四百五十五條之一第三項準用同
    法第三百六十九條第二項之規定，撤銷原審判決而改依第一審通常程序審理判決
    。扣案如附表一至六所示之皮夾、皮帶、皮包、鑰匙圈、鑰匙環、零錢包、鑰匙
    包、筆記本、名片夾、面紙盒、煙盒、記事本、證件夾、手提包、
    包、鉛筆盒、眼鏡盒等，為被告販賣之仿冒商標商品，均應依商標法第六十四條
    之規定宣告沒收。
據上論斷，應依刑事訴訟法第四百五十五條之一第一項、第三項、第三百六十九條第
二項、第三百六十四條、第二百九十九條第一項前段、商標法第六十三條、第六十四
條、刑法第十一條前段、第五十六條、第五十五條，判決如主文。
本案經檢察官葛光輝到庭執行職務
中      華      民      國    九十二    年     十一     月    二十七    日
                                    臺灣臺北地方法院智慧財產法庭
                                        審判長法  官  黃程暉
                                              法  官  高偉文
                                              法  官  吳靜怡
右正本證明與原本無異。
如不服本判決，應於判決送達後十日內，向本院提出上訴狀。
                                              書記官  游秀珠
中      華      民      國    九十二    年     十一     月    二十八    日
附錄本案論罪科刑法條全文：
商標法第六十三條
明知為前條商品而販賣、意圖販賣而陳列、輸出或輸入者，處一年以下有期徒刑、拘
役或科或併科新臺幣五萬元以下罰金。


司法院資訊處製作；財團法人民間司法改革基金會備份。
